lib/uk_UA.aff
SFX Z Y 110
SFX Z тися вшись жатися
SFX Z атися нуся жатися
SFX Z атися нусь жатися
SFX Z атися нешся жатися
SFX Z атися неться жатися
SFX Z атися немося жатися
SFX Z атися немось жатися
SFX Z атися немся жатися
SFX Z атися нетеся жатися
SFX Z атися нетесь жатися
SFX Z атися нуться жатися
SFX Z атися нися жатися
SFX Z атися нись жатися
SFX Z атися німося жатися
SFX Z атися німось жатися
SFX Z атися німся жатися
SFX Z атися ніться жатися
SFX Z стися лася стися
SFX Z стися лась стися
SFX Z стися лося стися
SFX Z стися лось стися
SFX Z стися лися стися
SFX Z стися лись стися
SFX Z стися вся стися
SFX Z стися всь стися
SFX Z стися вшись стися
SFX Z ти ла ати
SFX Z ти ло ати
SFX Z ти ли ати
SFX Z ти в ати
SFX Z тися лася атися
SFX Z тися лась атися
SFX Z тися лося атися
SFX Z тися лось атися
SFX Z тися лися атися
SFX Z тися лись атися
SFX Z тися вся атися
SFX Z тися всь атися
SFX Z сти ла сти
SFX Z сти ло сти
SFX Z сти ли сти
SFX Z сти в сти
SFX Z сти вши сти
SFX Z ти вши жати
SFX Z ати ну жати
SFX Z ати неш жати
SFX Z ати не жати
SFX Z ати немо жати
SFX Z ати нем жати
SFX Z ати нете жати
SFX Z ати нуть жати
SFX Z ати ни жати
SFX Z ати німо жати
SFX Z ати нім жати
SFX Z ати ніть жати
SFX Z ся сь тися
SFX Z ікласти кладу ікласти
SFX Z ікрасти краду ікрасти
SFX Z ікласти кладеш ікласти
SFX Z ікрасти крадеш ікрасти
SFX Z ікласти кладе ікласти
SFX Z ікрасти краде ікрасти
SFX Z ікласти кладемо ікласти
SFX Z ікрасти крадемо ікрасти
SFX Z ікласти кладем ікласти
SFX Z ікрасти крадем ікрасти
SFX Z ікласти кладете ікласти
SFX Z ікрасти крадете ікрасти
SFX Z ікласти кладуть ікласти
SFX Z ікрасти крадуть ікрасти
SFX Z ікласти клади ікласти
SFX Z ікрасти кради ікрасти
SFX Z ікласти кладімо ікласти
SFX Z ікрасти крадімо ікрасти
SFX Z ікласти кладім ікласти
SFX Z ікрасти крадім ікрасти
SFX Z ікласти кладіть ікласти
SFX Z ікрасти крадіть ікрасти
SFX Z ікластися кладуся ікластися
SFX Z ікрастися крадуся ікрастися
SFX Z ікластися кладусь ікластися
SFX Z ікрастися крадусь ікрастися
SFX Z ікластися кладешся ікластися
SFX Z ікрастися крадешся ікрастися
SFX Z ікластися кладеться ікластися
SFX Z ікрастися крадеться ікрастися
SFX Z ікластися кладемося ікластися
SFX Z ікрастися крадемося ікрастися
SFX Z ікластися кладемось ікластися
SFX Z ікрастися крадемось ікрастися
SFX Z ікластися кладемся ікластися
SFX Z ікрастися крадемся ікрастися
SFX Z ікластися кладетеся ікластися
SFX Z ікрастися крадетеся ікрастися
SFX Z ікластися кладетесь ікластися
SFX Z ікрастися крадетесь ікрастися
SFX Z ікластися кладуться ікластися
SFX Z ікрастися крадуться ікрастися
SFX Z ікластися кладися ікластися
SFX Z ікрастися крадися ікрастися
SFX Z ікластися кладись ікластися
SFX Z ікрастися крадись ікрастися
SFX Z ікластися кладімося ікластися
SFX Z ікрастися крадімося ікрастися
SFX Z ікластися кладімось ікластися
SFX Z ікрастися крадімось ікрастися
SFX Z ікластися кладімся ікластися
SFX Z ікрастися крадімся ікрастися
SFX Z ікластися кладіться ікластися
SFX Z ікрастися крадіться ікрастися
SFX [ Y 20
SFX [ а і а
SFX [ а их а
SFX [ а им а
SFX [ а ими а
SFX [ ий им ий
SFX [ ий і ий
SFX [ ий их ий
SFX [ ий ими ий
SFX [ й 0 [ії]й
SFX [ й х [ії]й
SFX [ й м [ії]й
SFX [ й ми [ії]й
SFX [ е і е
SFX [ е их е
SFX [ е им е
SFX [ е ими е
SFX [ я ї я
SFX [ я их я
SFX [ я им я
SFX [ я ими я
SFX \ Y 32
SFX \ ей 'я ей
SFX \ ев ва ев
SFX \ ек ка ек
SFX \ ел ла ел
SFX \ ем ма ем
SFX \ ен на ен
SFX \ ер ра ер
SFX \ ес са ес
SFX \ ет та ет
SFX \ ов ва ов
SFX \ ок ка ок
SFX \ ол ла ол
SFX \ ом ма ом
SFX \ он на он
SFX \ ор ра ор
SFX \ ос са ос
SFX \ от та от
SFX \ ень ьня лень
SFX \ ець ьця лець
SFX \ єць йця єць
SFX \ іль ля [^л]іль
SFX \ інь ня [^л]інь
SFX \ іть тя [^л]іть
SFX \ іць ця [^л]іць
SFX \ ель ля [^л]ель
SFX \ ень ня [^л]ень
SFX \ еть тя [^л]еть
SFX \ ець ця [^л]ець
SFX \ оль ля [^л]оль
SFX \ онь ня [^л]онь
SFX \ оть тя [^л]оть
SFX \ оць ця [^л]оць
SFX ] Y 1
SFX ] н не [иії]н
SFX ^ Y 8
SFX ^ о а сько
SFX ^ о 0 сько
SFX ^ ко ок сько
SFX ^ о а ло
SFX ^ о 0 ло
SFX ^ о ам о
SFX ^ о ами о
SFX ^ о ах о
SFX _ Y 2
SFX _ і ей [шщ]і
SFX _ ївці євець ївці
SFX ` Y 2
SFX ` а 0 а
SFX ` и 0 и
SFX a Y 160
SFX a ей 'ї ей
SFX a ей 'їв ей
SFX a ей 'ям ей
SFX a ей 'ями ей
SFX a ей 'ях ей
SFX a іль лі [^л]іль
SFX a інь ні [^л]інь
SFX a іть ті [^л]іть
SFX a іць ці [^л]іць
SFX a оль лі [^л]оль
SFX a онь ні [^л]онь
SFX a оть ті [^л]оть
SFX a оць ці [^л]оць
SFX a ель лі [^л]ель
SFX a ень ні [^л]ень
SFX a еть ті [^л]еть
SFX a ець ці [^л]ець
SFX a іль лів [^л]іль
SFX a інь нів [^л]інь
SFX a іть тів [^л]іть
SFX a іць ців [^л]іць
SFX a оль лів [^л]оль
SFX a онь нів [^л]онь
SFX a оть тів [^л]оть
SFX a оць ців [^л]оць
SFX a ель лів [^л]ель
SFX a ень нів [^л]ень
SFX a еть тів [^л]еть
SFX a ець ців [^л]ець
SFX a іль лям [^л]іль
SFX a інь ням [^л]інь
SFX a іть тям [^л]іть
SFX a іць цям [^л]іць
SFX a оль лям [^л]оль
SFX a онь ням [^л]онь
SFX a оть тям [^л]оть
SFX a оць цям [^л]оць
SFX a ель лям [^л]ель
SFX a ень ням [^л]ень
SFX a еть тям [^л]еть
SFX a ець цям [^л]ець
SFX a іль лями [^л]іль
SFX a інь нями [^л]інь
SFX a іть тями [^л]іть
SFX a іць цями [^л]іць
SFX a оль лями [^л]оль
SFX a онь нями [^л]онь
SFX a оть тями [^л]оть
SFX a оць цями [^л]оць
SFX a ель лями [^л]ель
SFX a ень нями [^л]ень
SFX a еть тями [^л]еть
SFX a ець цями [^л]ець
SFX a іль лях [^л]іль
SFX a інь нях [^л]інь
SFX a іть тях [^л]іть
SFX a іць цях [^л]іць
SFX a оль лях [^л]оль
SFX a онь нях [^л]онь
SFX a оть тях [^л]оть
SFX a оць цях [^л]оць
SFX a ель лях [^л]ель
SFX a ень нях [^л]ень
SFX a еть тях [^л]еть
SFX a ець цях [^л]ець
SFX a ев ви ев
SFX a ек ки ек
SFX a ел ли ел
SFX a ем ми ем
SFX a ен ни ен
SFX a ер ри ер
SFX a ес си ес
SFX a ет ти ет
SFX a ов ви ов
SFX a ок ки ок
SFX a ол ли ол
SFX a ом ми ом
SFX a он ни он
SFX a ор ри ор
SFX a ос си ос
SFX a от ти от
SFX a ев вів ев
SFX a ек ків ек
SFX a ел лів ел
SFX a ем мів ем
SFX a ен нів ен
SFX a ер рів ер
SFX a ес сів ес
SFX a ет тів ет
SFX a ов вів ов
SFX a ок ків ок
SFX a ол лів ол
SFX a ом мів ом
SFX a он нів он
SFX a ор рів ор
SFX a ос сів ос
SFX a от тів от
SFX a ев вам ев
SFX a ек кам ек
SFX a ел лам ел
SFX a ем мам ем
SFX a ен нам ен
SFX a ер рам ер
SFX a ес сам ес
SFX a ет там ет
SFX a ов вам ов
SFX a ок кам ок
SFX a ол лам ол
SFX a ом мам ом
SFX a он нам он
SFX a ор рам ор
SFX a ос сам ос
SFX a от там от
SFX a ев вами ев
SFX a ек ками ек
SFX a ел лами ел
SFX a ем мами ем
SFX a ен нами ен
SFX a ер рами ер
SFX a ес сами ес
SFX a ет тами ет
SFX a ов вами ов
SFX a ок ками ок
SFX a ол лами ол
SFX a ом мами ом
SFX a он нами он
SFX a ор рами ор
SFX a ос сами ос
SFX a от тами от
SFX a ев вах ев
SFX a ек ках ек
SFX a ел лах ел
SFX a ем мах ем
SFX a ен нах ен
SFX a ер рах ер
SFX a ес сах ес
SFX a ет тах ет
SFX a ов вах ов
SFX a ок ках ок
SFX a ол лах ол
SFX a ом мах ом
SFX a он нах он
SFX a ор рах ор
SFX a ос сах ос
SFX a от тах от
SFX a ень ьні лень
SFX a ець ьці лець
SFX a ень ьнів лень
SFX a ець ьців лець
SFX a ень ьням лень
SFX a ець ьцям лець
SFX a ень ьнями лень
SFX a ець ьцями лець
SFX a ень ьнях лень
SFX a ець ьцях лець
SFX a єць йці єць
SFX a єць йців єць
SFX a єць йцям єць
SFX a єць йцями єць
SFX a єць йцях єць
SFX b Y 5
SFX b е і ще
SFX b е 0 ще
SFX b е ам ще
SFX b е ами ще
SFX b е ах ще
SFX c Y 18
SFX c ець че [^л]ець
SFX c ев ве ев
SFX c ек ке ек
SFX c ел ле ел
SFX c ем ме ем
SFX c ен не ен
SFX c ер ре ер
SFX c ес се ес
SFX c ет те ет
SFX c ов ве ов
SFX c ок ке ок
SFX c ол ле ол
SFX c ом ме ом
SFX c он не он
SFX c ор ре ор
SFX c ос се ос
SFX c от те от
SFX c ець ьче лець
SFX d Y 10
SFX d ий а ий
SFX d ий ої ий
SFX d ий ій ий
SFX d ий у ий
SFX d ий ою ий
SFX d ій я ій
SFX d ій ьої ій
SFX d ій ій ій
SFX d ій ю ій
SFX d ій ьою ій
SFX e Y 4
SFX e я є ['ьіІйеиаоу]я
SFX e а е [жчшщ]а
SFX e я е [дзлнцрст]я
SFX e а о [^жчшщ]а
SFX f Y 26
SFX f 0 и сят
SFX f 0 ьом сят
SFX f 0 ьма сят
SFX f 0 ьома сят
SFX f 0 ьох сят
SFX f ин ного ин
SFX f ин ному ин
SFX f ин ним ин
SFX f ин нім ин
SFX f ин на ин
SFX f ин ної ин
SFX f ин нієї ин
SFX f ин ній ин
SFX f ин нією ин
SFX f ин ною ин
SFX f ин ну ин
SFX f ин не ин
SFX f ин но ин
SFX f ин ні ин
SFX f ин них ин
SFX f ин ними ин
SFX f ь и ять
SFX f ь ьом ять
SFX f ь ьма ять
SFX f ь ьома ять
SFX f ь ьох ять
SFX g Y 4
SFX g 0 ме ти
SFX g ся меться тися
SFX g ся муться їтися
SFX g 0 муть їти
SFX h Y 115
SFX h їй його їй
SFX h їй йому їй
SFX h їй їм їй
SFX h їй я їй
SFX h їй йої їй
SFX h їй ю їй
SFX h їй йою їй
SFX h їй є їй
SFX h ій ього ій
SFX h ій ьому ій
SFX h ій ім ій
SFX h ій я ій
SFX h ій ьої ій
SFX h ій ю ій
SFX h ій ьою ій
SFX h ій є ій
SFX h є його 'є
SFX h є йому 'є
SFX h є їм 'є
SFX h я ьої я
SFX h я ій я
SFX h я ю я
SFX h я ьою я
SFX h я і я
SFX h я ім я
SFX h я іх я
SFX h я іми я
SFX h а ої а
SFX h а ій а
SFX h а у а
SFX h а ою а
SFX h а і а
SFX h а им а
SFX h а их а
SFX h а ими а
SFX h й 0 [ії]й
SFX h й х [ії]й
SFX h й ми [ії]й
SFX h е ого е
SFX h е ому е
SFX h е им е
SFX h е ім е
SFX h є ього [^']є
SFX h є ьому [^']є
SFX h є ім [^']є
SFX h і их і
SFX h і им і
SFX h і ими і
SFX h ийсь огось ийсь
SFX h ийсь омусь ийсь
SFX h ийсь имсь ийсь
SFX h ийсь имось ийсь
SFX h ийсь імсь ийсь
SFX h ийсь ась ийсь
SFX h ийсь оїсь ийсь
SFX h ийсь ійсь ийсь
SFX h ийсь усь ийсь
SFX h ийсь оюсь ийсь
SFX h ийсь есь ийсь
SFX h ийсь ісь ийсь
SFX h ийсь ихсь ийсь
SFX h ийсь ихось ийсь
SFX h ийсь имись ийсь
SFX h 0 ого [іїи]н
SFX h 0 ому [іїи]н
SFX h 0 им [іїи]н
SFX h 0 ім [іїи]н
SFX h 0 а [іїи]н
SFX h 0 ої [іїи]н
SFX h 0 ій [іїи]н
SFX h 0 у [іїи]н
SFX h 0 ою [іїи]н
SFX h 0 е [іїи]н
SFX h 0 і [іїи]н
SFX h 0 их [іїи]н
SFX h 0 ими [іїи]н
SFX h ий ого ий
SFX h ий ому ий
SFX h ий им ий
SFX h ий ім ий
SFX h ий а ий
SFX h ий ої ий
SFX h ий ій ий
SFX h ий у ий
SFX h ий ою ий
SFX h ий е ий
SFX h ий і ий
SFX h ий их ий
SFX h ий ими ий
SFX h їв євого їв
SFX h їв євому їв
SFX h їв євим їв
SFX h їв євім їв
SFX h їв єва їв
SFX h їв євої їв
SFX h їв євій їв
SFX h їв єву їв
SFX h їв євою їв
SFX h їв єве їв
SFX h їв єві їв
SFX h їв євих їв
SFX h їв євими їв
SFX h ів ового ів
SFX h ів овому ів
SFX h ів овим ів
SFX h ів овім ів
SFX h ів ова ів
SFX h ів ової ів
SFX h ів овій ів
SFX h ів ову ів
SFX h ів овою ів
SFX h ів ове ів
SFX h ів ові ів
SFX h ів ових ів
SFX h ів овими ів
SFX i Y 4
SFX i 0 0 р
SFX i ідь еде ідь
SFX i іль еле іль
SFX i інь ене інь
SFX j Y 28
SFX j іч ечей [^н]іч
SFX j іч ечам [^н]іч
SFX j іч ечами [^н]іч
SFX j іч ечах [^н]іч
SFX j ь ей [^їі]сть
SFX j ь ям [^їі]сть
SFX j ь ями [^їі]сть
SFX j ь ях [^їі]сть
SFX j іш ошів іш
SFX j іш ошам іш
SFX j іш ошами іш
SFX j іш ошах іш
SFX j іль олей іль
SFX j іль олям іль
SFX j іль олями іль
SFX j іль олях іль
SFX j ість остей ість
SFX j ість остям ість
SFX j ість остями ість
SFX j ість остях ість
SFX j їсть йостей їсть
SFX j їсть йостям їсть
SFX j їсть йостями їсть
SFX j їсть йостях їсть
SFX j іч очей ніч
SFX j іч очам ніч
SFX j іч очами ніч
SFX j іч очах ніч
SFX k Y 12
SFX k а 0 а
SFX k и 0 и
SFX k а ам а
SFX k и ам и
SFX k а ами а
SFX k и ами и
SFX k а ах а
SFX k и ах и
SFX k і 0 і
SFX k і ам і
SFX k і ами і
SFX k і ах і
SFX l Y 41
SFX l і ями [^е]рі
SFX l и ам [вк]и
SFX l и ами [вк]и
SFX l и ах [вк]и
SFX l ьця ець ьця
SFX l ви ов ви
SFX l і ям [лзнцр]і
SFX l і ях [лзнцр]і
SFX l і ам [^лзнцр]і
SFX l і ами [^лзнцр]і
SFX l і ах [^лзнцр]і
SFX l и ьми [днст]и
SFX l я ям я
SFX l я ями я
SFX l я ях я
SFX l і ями [лзнц]і
SFX l а ам а
SFX l а ами а
SFX l а ах а
SFX l и ей [днстр]и
SFX l и ям [днстр]и
SFX l и ях [днстр]и
SFX l і ей [шщ]і
SFX l на ен на
SFX l і ей [аяеєиії]рі
SFX l лі ел лі
SFX l ла ел ла
SFX l і ь и[нц]і
SFX l ця ець [^ь]ця
SFX l ї й ї
SFX l ї ям ї
SFX l ї ями ї
SFX l ї ях ї
SFX l и ми ри
SFX l я й ія
SFX l і ми ері
SFX l і има ері
SFX l ка ок ка
SFX l ки ок ки
SFX l ці ець [вр]ці
SFX l ота іт ота
SFX m Y 23
SFX m а ів а
SFX m и ів и
SFX m а ам а
SFX m и ам и
SFX m а ами а
SFX m и ами и
SFX m а ах а
SFX m и ах и
SFX m і ів і
SFX m ї їв ї
SFX m ї ям ї
SFX m ї ями ї
SFX m ї ях ї
SFX m і ям [злнрц]і
SFX m і ями [злнрц]і
SFX m і ях [злнрц]і
SFX m і ам [^злнрц]і
SFX m і ами [^злнрц]і
SFX m і ах [^злнрц]і
SFX m я ів я
SFX m я ям я
SFX m я ями я
SFX m я ях я
